臺灣高雄地方法院刑事判決　　　　　 100年度審訴字第2670號
公　訴　人　臺灣高雄地方法院檢察署檢察官
被　　　告　梁溫從
被　　　告　許銘
　　　　　　　（現於法務部矯正署高雄第二監獄另案執行中）
上列被告因偽證案件，經檢察官提起公訴（100年度偵字第15250
號），嗣本院訊問被告後，因被告就其被訴事實為有罪之陳述，
經詢問被告及檢察官之意見後，合議庭裁定由受命法官依簡式審
判程序獨任審理，並判決如下：
    主  文
梁溫從犯偽證罪，處有期徒刑肆月。
許銘犯偽證罪，處有期徒刑肆月。
    事實及理由
一、本件被告梁溫從、許銘所犯均為死刑、無期徒刑、最輕本
    刑為3年以上有期徒刑以外之罪，其於審判程序中就被訴事
    實為有罪之陳述，經本院告知簡式審判程序之旨，並聽取當
    事人意見後，認宜進行簡式審判程序，爰依刑事訴訟法第
    273 條之1第1項規定，裁定進行簡式審判程序，合先敘明。
    又簡式審判程序之證據調查，依刑事訴訟法第273條之2規定
    ，不受同法第159條第1項審判外陳述排除之限制，再被告對
    於卷內之各項證據亦不爭執證據能力（本院審訴卷第79至81
    頁），故卷內所列之各項證據，自得作為證據，先予敘明。
二、本件犯罪事實及證據，除犯罪事實欄一(三)末行「而仍為羅榮
    華、魏佩茹有罪之判決」更正為「而仍為黃一成、宣淑慧有
    罪之判決」；證據部分補充「被告2人於本院審理中之自白
    」外，餘均引用附件檢察官起訴書所載。
三、按刑法第168條規定證人依法作證時，必須對於案情有重要
    關係之事項，為虛偽之陳述，始負偽證罪責，所謂與案情有
    重要關係之事項，係指該事項之有無，足以影響於裁判之結
    果者而言，必證人就此種事項為虛偽之陳述，有使裁判陷於
    錯誤之危險，始科以偽證刑責，最高法院71年度台上字第53
    號著有判例。又按犯刑法第168條至第171條之罪，於所虛偽
    陳述或所誣告之案件，裁判或懲戒處分確定前自白者，減輕
    或免除其刑，刑法第172條定有明文。再刑法第172條證罪自
    白減輕或免除其刑之規定，所謂於虛偽陳述之案件裁判確定
    前自白者，係指於案情有重要關係之事項，為虛偽陳述後，
    而自白其陳述係屬虛偽者而言，上訴人嗣後變更以往之陳述
    內容，並未自白前二次之陳述係屬虛偽，並不能免裁判權陷
    於誤用或濫用之虞，即與該條規定不相符合，不能減免其刑
    （最高法院72年度台上字第3311號判決意旨參照）。經查，
    於上開本院99年度訴字第564號黃一成、宣淑慧販賣毒品案
    件中（業經上訴至最高法院而於100年7月14日駁回確定），
    黃一成、宣淑慧是否有販賣毒品給梁溫從、許銘之事實，
    自屬對於案情有重要關係之事項，被告2人就此種事項為虛
    偽之陳述，自有使裁判陷於錯誤之危險，故核被告2人所為
    ，係犯刑法第168條之偽證罪。又被告2人於上開案件審理中
    為偽證行為後，本院後於99年12月8日以99年度訴字第564號
    分別判處黃一成有期徒刑25年、褫奪公權8年、宣淑慧有期
    徒刑22年褫奪公權8年，嗣經該2人提起上訴後，臺灣高等法
    院高雄分院就黃一成部分改判有期徒刑17年、褫奪公權5年
    ，就宣淑慧部分改判有期徒刑18年、褫奪公權5年，嗣再經
    上訴至最高法院，最高法院後於100年7月14日以100年度台
    上字第3758號判決駁回上訴而告確定等情，有上開各該判決
    書及黃一成、宣淑慧之臺灣高等法院被告前案紀錄表各1份
    （本院審訴卷第27至50頁、第55至63頁）在卷可憑。然查，
    被告梁溫從於本件偵查中雖坦承確有向黃一成、宣淑慧購買
    毒品，惟被告梁溫從及許銘於偵查中仍堅稱伊等於本院99
    年度訴字第564號審理期日所為證述之內容為真等語，此參
    被告2人之偵訊筆錄自明（參臺灣高雄地方法院檢察署100年
    度他字第1138號卷第24、25頁），故被告2人於偵查中雖變
    更以往之陳述內容，惟並未自白其前之陳述係屬虛偽，自仍
    不能免裁判權陷於誤用或濫用之虞，即與該條規定不相符合
    ，自無上開條文適用之餘地，不能減免其刑，附此說明。
四、爰審酌被告2人在偵查及本院上開案件審理時，於具結後就
    案情有重要關係之事項，為虛偽之陳述，企圖誤導法院審判
    之正確性，惡性非輕，然念渠等犯後終能坦承犯行，態度尚
    稱良好等一切情狀，暨檢察官之具體求刑，分別量處如主文
    所示之刑，以示儆懲。
據上論斷，應依刑事訴訟法第273條之1第1項、第299條第1項前
段、第310條之2、第454條第2項，刑法第168條，判決如主文。
本案經檢察官王清海到庭執行職務。
中    華    民    國    100    年    10   月    24    日
                  刑事第十庭   法  官  張  震
以上正本證明與原本無異。
如不服本判決應於收受判決後10日內向本院提出上訴書狀，並應
敘述具體理由。其未敘述上訴理由者，應於上訴期間屆滿後20日
內向本院補提理由書(均須按他造當事人之人數附繕本)「切勿逕
送上級法院」。
中    華    民    國    100    年    10    月    24   日
                               書記官  李承悌
附錄本判決論罪科刑之法條：
中華民國刑法第168條
於執行審判職務之公署審判時或於檢查官偵查時，證人、鑑定人
、通譯於案情有重要關係之事項，供前或供後具結，而為虛偽陳
述者，處7年以下有期徒刑。
附件：
臺灣高雄地方法院檢察署檢察官起訴書
                                    100年度偵字第15250號
    被      告  梁溫從  男  35歲（民國○○年○月○日生）
                        住高雄市○○區○○里○鄰○○路19
                          之2號
                        國民身分證統一編號：Ｚ000000000號
                許銘  男  35歲（民國○○年○月○○日生）
                        住高雄市○○區○○里○○鄰○○街11
                          5巷20號
                        國民身分證統一編號：Ｚ000000000號
上列被告因偽證案件，業經偵查終結，認應該提起公訴，茲將犯
罪事實及證據並所犯法條分敘如下：
            犯罪事實
一、
（一）梁溫從明知其先後於民國98年8月27日18時許、同年月28
      日20時許，2次在高雄市左營區○○○路214號社區中庭，
      分別以新臺幣（下同）1,000元、500元之價格，向黃一成
      與宣淑慧購買第二級毒品甲基安非他命各1包之事實。詎
      為脫免黃一成與宣淑慧之罪責，竟基於偽證之犯意，於99
      年8月25日10時30分許，在臺灣高雄地方法院刑事第6法庭
      ，於99年度訴字第564號黃一成、宣淑慧涉犯毒品危害防
      制條例案件審理時，就黃一成、宣淑慧有無販賣第二級毒
      品予梁溫從之案情重要關係事項，經審判長命其於供前具
      結後，竟虛偽證稱：伊先前有向黃一成、宣淑慧借錢，98
      年8月27日通話內容是在談要還他們錢，原本要向他們買
      甲基安非他命，後來沒買到；98年8月28日電話中原本也
      有要向被告購買甲基安非他命，但也沒有買到，只有幫宣
      淑慧拿衣服云云，足以妨害國家司法權之正確行使。
（二）另許銘亦明知其先後於98年8月26日16時許、同年9月16
      日16時許，2次在高雄市左營區○○○路214號3樓之2，分
      別以6,000元、4,000元之價格，向黃一成與宣淑慧購買第
      二級毒品甲基安非他命各1包之事實。詎為脫免黃一成與
      宣淑慧之罪責，竟基於偽證之犯意，於99年10月20日14時
      30分許，在臺灣高雄地方法院刑事第6法庭，於99年度訴
      字第564號黃一成、宣淑慧涉犯毒品危害防制條例案件審
      理時，就黃一成、宣淑慧有無販賣第二級毒品予許銘之
      案情重要關係事項，經審判長命其於供前具結後，竟虛偽
      證稱：伊從來沒有向黃一成、宣淑慧購買毒品，電話內容
      均是要去找被告他們拿包檳榔用的紅灰云云，足以妨害國
      家司法權之正確行使。
（三）嗣因前開案件承審法官調查警詢及偵訊筆錄、通訊監察譯
      文後，查知梁溫從、許銘確實有分別於上揭時、地向黃
      一成、宣淑慧購買第二級毒品甲基安非他命，而仍為羅榮
      華、魏佩茹有罪之判決。
二、案經本署檢察官自動檢舉偵辦。
        證據並所犯法條
一、證據與待證事實：
  ┌──┬───────────┬────────────┐
  │編號│證據名稱              │待證事實                │
  ├──┼───────────┼────────────┤
  │ 1  │被告梁溫從於本署偵查中│被告梁溫從固坦承有於犯罪│
  │    │之供述                │事實欄（一）所示時、地供│
  │    │                      │前具結作證之事實；惟矢口│
  │    │                      │否認有何偽證之犯行。    │
  ├──┼───────────┼────────────┤
  │ 2  │被告許銘於本署偵查中│被告許銘坦承有於犯罪事│
  │    │之供述                │實欄（二）所示時、地供前│
  │    │                      │具結作證之事實；惟矢口否│
  │    │                      │認有何偽證之犯行。      │
  ├──┼───────────┼────────────┤
  │ 3  │臺灣高雄地方法院99年度│1.被告梁溫從於上揭時、地│
  │    │訴字第564號99年8月25日│  經審判長供前告知身為證│
  │    │審判筆錄及被告梁溫從之│  人之權利義務、拒絕證言│
  │    │證人結文各1份         │  權後，同意作證並朗讀結│
  │    │                      │  文及簽名具結之事實。  │
  │    │                      │2.被告梁溫從於當日作證時│
  │    │                      │  ，確有虛偽陳述如犯罪事│
  │    │                      │  實欄（一）所載證言之事│
  │    │                      │  實。                  │
  ├──┼───────────┼────────────┤
  │ 4  │臺灣高雄地方法院99年度│1.被告許銘於上揭時、地│
  │    │訴字第564號99年10月20 │  經審判長供前告知身為證│
  │    │日審判筆錄及被告許銘│  人之權利義務、拒絕證言│
  │    │之證人結文各1份       │  權後，同意作證並朗讀結│
  │    │                      │  文及簽名具結之事實。  │
  │    │                      │2.被告許銘於當日作證時│
  │    │                      │  ，確有虛偽陳述如犯罪事│
  │    │                      │  實欄（二）所載證言之事│
  │    │                      │  實。                  │
  ├──┼───────────┼────────────┤
  │ 5  │臺灣高雄地方法院99年訴│被告梁溫從、許銘確實分│
  │    │字第564號判決書、本署 │別於犯罪事實欄（一）（二│
  │    │98年度偵字第28073、300│）所述時、地向黃一成、宣│
  │    │07號起訴書各1份       │淑慧購買第二級毒品甲基安│
  │    │                      │非他命之事實。          │
  └──┴───────────┴────────────┘
二、核被告梁溫從、許銘所為，均係犯刑法第168條之偽證罪
    嫌。
三、依刑事訴訟法第251條第1項提起公訴。
    此  致
臺灣高雄地方法院
中    華    民    國   100    年    8     月    11    日
                              檢察官 陳俊宏
上正本證明與原本無異
中    華    民    國   100    年    8     月    25    日
                              書記官
所犯法條
中華民國刑法第168條
（偽證罪）
於執行審判職務之公署審判時或於檢察官偵查時，證人、鑑定人
、通譯於案情有重要關係之事項，供前或供後具結，而為虛偽陳
述者，處7年以下有期徒刑。